【裁判字號】    94,易,1782
【裁判日期】    950731
【裁判案由】    偽造文書等
【裁判全文】
臺灣板橋地方法院刑事判決              94年度易字第1782號
公  訴  人  臺灣板橋地方法院檢察署檢察官
被      告  乙○○  36歲民.
                      心
                    （現寄押於臺灣臺北看守所）
上列被告因偽造文書等案件，經檢察官提起公訴（94年度偵字第
14298 號），本院判決如下：
    主    文
乙○○共同行使明知為不實之事項，而使公務員登載於職務上所
掌之公文書，足以生損害於公眾，處有期徒刑陸月。又違反人民
入出境，應向內政部警政署入出境管理局申請許可，未經許可者
，不得入出境之規定，未經許可入境，處有期徒刑壹年；扣案之
變造「甲○○」國民身分證上貼用之乙○○相片壹張及偽造之「
乙○○」大陸地區配偶工作許可證（許可證號00000000
00號）壹紙，均沒收。應執行有期徒刑壹年肆月；扣案之變造
「甲○○」國民身分證上貼用之乙○○相片壹張及偽造之「乙○○」大陸地區配偶工作許可證（許可證號0000000000
號）壹紙，均沒收。
    事    實
一、乙○○係大陸地區人民，其為求來臺工作，乃透過大陸人士
    鄭國生之介紹，由鄭國生安排與臺灣地區人民丙○○假結婚
    （丙○○已由本院另案以違反臺灣地區與大陸地區人民關係
    條例等案件判處有期徒刑1 年2 月緩刑2 年確定在案），欲
    使乙○○得以團聚名義進入臺灣地區。先由丙○○至大陸地
    區福建省福州市與乙○○見面後，乙○○即於民國92年8 月
    29 日 在該福州市公證處，彼此均無結婚真意之情形下虛偽
    結婚，而取得該公證處所核發之結婚公證書。丙○○於回臺
    後，復於同年9 月15日持前開結婚公證書至財團法人海峽交
    流基金會認證，取得該基金會核發之（九二）核字第047529
    號證明。丙○○明知其所領得之前開福建省福州市結婚登記
    證書、公證處結婚公證書，及向財團法人海峽交流基金會所
    申辦之認證書上，關於其與乙○○結婚之內容均為不實之事
    項，竟為達使乙○○非法進入臺灣地區之目的，而與乙○○
    共同基於行使明知為不實事項，而使公務員登載於職務上所
    掌公文書之犯意聯絡，由丙○○於92年9 月16日持上開結婚
    登記證書、結婚公證書及財團法人海峽交流基金會認證書，
    至基隆市安樂區戶政事務所，填寫「結婚登記申請書」以辦
    理2 人之結婚登記，不知情之該戶政事務所承辦之公務員因
    而將彼等假結婚之不實事項，登載於其職務上所掌之戶籍登
    記簿冊之公文書上，並據以核發戶籍謄本，足以生損害於戶
    政機關對於戶籍婚姻登記資料管理及核發證件之正確性。丙○○再於92年9 月25日持前開登載不實事項之戶籍謄本、大
    陸地區人民進入臺灣地區保證書，連同前開結婚登記證書、
    結婚公證書、財團法人海峽交流基金會認證書，及當場在內
    政部警政署入出境管理局（下稱境管局）填寫之大陸地區人
    民進入臺灣地區旅行證申請書，交予境管局承辦人員行使，
    並申辦乙○○以「探親」名義入境臺灣地區之旅行證，致境
    管局承辦人員將「探親」之不實事項登載在中華民國臺灣地
    區旅行證上（許可證號為：0000000000號），而於92年10月
    2 日核發給乙○○前揭旅行證。嗣丙○○陪同乙○○於92年
    11月23日晚上搭機來臺行使前開旅行證欲入境時，遭境管局
    中正機場服務站稽查員實施面談，因而查出係虛偽結婚而未
    准乙○○入境，並經境管局當場撤銷前揭所核發之旅行證。
    詎乙○○知悉假結婚來臺遭識破，依法不得進入臺灣地區，
    竟萌生非法進入臺灣地區之犯意，未經內政部警政署入出境
    管理局之許可，趁航管人員不備之際趁隙逃離中正機場，而
    以此手段進入臺灣地區；迨乙○○進入臺灣地區後，於93年
    年底某日，在臺北大學附近拾獲已脫離本人持有之甲○○國
    民身分證1 張，竟意圖為自己不法之所有，將之侵占入己，
    並為隱瞞其真實身分，於侵占後之某日，在臺北縣三峽鎮○○路28號1 樓住處，以自己之相片換貼至甲○○之國民身分
    證上，以變造甲○○之國民身分證。另乙○○為期能在臺工
    作，遂於94 年5月1 日，持前開已遭變造之甲○○國民身分
    證與結婚登記證書（起訴書誤載為偽造之「乙○○」名義之
    工作許可證），及鄭國生先前於92年10月12日在大陸地區福
    建省福清市所交付偽造「乙○○」之大陸地區配偶工作許可
    證，至臺北縣樹林市○○街147 巷153 之15號杰基企業有限
    公司（下稱杰基公司）持向負責人陳俊豐行使求職，足以生
    損害於戶政機關對於身分證製發管理之正確性與甲○○本人
    及行政院勞工委員會管理大陸人士就職之正確性。嗣乙○○
    於94年6 月4 日晚上7 時許，在臺北縣樹林市○○街及柑園
    街1 段65巷口為警查獲其為大陸偷渡客後，並經其同意後，
    帶同警員至其位於臺北縣三峽鎮○○路28號之住處，扣得上
    開變造「甲○○」國民身分證上貼用之乙○○相片1 張和偽
    造之「乙○○」大陸地區配偶工作許可證1 紙，及與本案無
    涉之偽造「乙○○」、「顏德雲」、「徐永財」名義之中華
    民國入出境許可證（背面分別偽造「乙○○」、「顏德雲」
    、「徐永財」名義之中華民國臺灣地區旅行證）共3 紙、偽
    造之「徐永財」名義之大陸地區配偶工作許可證1 紙等物。
二、案經臺北縣政府警察局樹林分局報請臺灣板橋地方法院檢察
    署檢察官偵查起訴。
    理    由
壹、證據能力：
一、按被告以外之人於審判外之言詞或書面陳述，除法律有規定
    者外，不得作為證據；又被告以外之人於審判外之陳述，雖
    不符合同法第159 條之1 至第159 條之4 之規定，但經當事
    人於審判程序同意作為證據，法院審酌該言詞陳述或書面陳
    述作成時之情況，認為適當者，亦得為證據。當事人、代理
    人或辯護人於法院調查證據時，知有第159 條第1 項不得為
    證據之情形，而未於言詞辯論終結前聲明異議者，視為有前
    項之同意，刑事訴訟法第159 條第1 項及第159 條之5 分別
    定有明文。本案被告乙○○於本案言詞辯論終結前，並未爭
    執被告以外之人於審判外之言詞陳述（如證人即杰基公司負
    責人陳俊豐於警詢中所為之陳述、境管局稽查員於中正機場
    對共同被告丙○○實施面談所製作之大陸地區人民在臺配偶
    面談記錄）及書面陳述（內政部警政署入出境管理局94年11
    月1 日境信雲字第09410792470 號函、同局94年9 月20日境
    行齡字第09411020870 號函及行政院勞工委員會94年9 月16
    日勞職外字第0940051140號函），其性質雖均屬傳聞證據，
    惟當事人於本院準備程序時表示無意見而不予爭執，且迄至
    言詞辯論終結前亦未聲明異議，本院審酌該證據資料製作時
    之情況，尚無違法不當及證明力明顯過低之瑕疵，亦認為以
    之作為證據應屬適當，故揆諸前開規定，爰逕依刑事訴訟法
    第159 條之5 規定，認前揭證據資料例外有證據能力。
二、次按共同被告不利於己之陳述得採為其他共同被告犯罪之證
    據，共同被告之陳述，本質上屬於「證人」，故共同被告之
    陳述是否可以採信，本應以證人之身份調查之，否則，其指
    訴並不具有證據能力，審判者自不得採為判決之基礎，故檢
    察官偵查訊問時，應將共同被告以證人之身分加以具結，以
    擔保其證言之可信度，踐行此嚴格形式之要求，程序方為妥
    適。查證人即共同被告丙○○於檢察官偵查中之陳述，檢察
    官係以證人之身分令之具結作證，此觀偵訊筆錄所載及所附
    證人結文甚明，合於法定要件，而上開證人均係成年人，有
    完足之觀察、記憶及陳述能力，檢察官亦無任何違法取供情
    事，其等所為之證述顯係出於自由意志，可信性極高，復查
    無「顯有不可信之情況」，依刑事訴訟法第159 條之1 第2
    項規定，為傳聞證據之例外情形，自有證據能力。
貳、實體部分：
一、訊據被告固坦承其為來臺工作與臺灣地區人民丙○○在大陸
    地區辦理結婚手續，由丙○○、鄭國生辦理在臺結婚登記證
    和處理其來臺程序，被告並坦承擅自於中正機場趁隙脫逃進
    入臺灣地區及變造甲○○國民身分證向杰基公司求職工作之
    事實，惟矢口否認與臺灣女子丙○○假結婚及使用已變造之
    甲○○國民身分證之犯行，辯稱：伊是要與丙○○真結婚，
    是因為伊想來臺灣找工作發展，伊雖然有以自己之照片換貼
    甲○○之國民身分證，但伊沒有使用過這張變造之國民身分
    證云云。經查：
（一）上開被告與丙○○假結婚之犯罪事實，業據證人丙○○於
      偵查中結證屬實（見臺灣板橋地方法院檢察署94年度偵字
      第14298 號偵查卷宗94年11月24日偵訊筆錄第2 至3 頁）
      ；而丙○○陪同被告搭機來臺欲入境時，遭境管局中正機
      場服務站稽查員實施面談，因而查出係虛偽結婚而未准被
      告入境一節，亦有大陸地區人民在臺配偶面談記錄1 件可
      稽，並有結婚登記申請書、基隆市安樂區戶政事務所大陸
      暨外籍配偶基本資料表、財團法人海峽交流基金會（九二
      ）核字第047529號證明書、福建省福州市公證處公證書、
      結婚登記證書、證明書、境管局不予許可處分書、大陸地
      區人民進入臺灣地區旅行證申請書、大陸地區人民進入臺
      灣地區保證書、戶籍謄本各1 件在卷可資佐證（附於同上
      偵查卷宗第118 至125 、128 、135 至137 、141 頁）。
（二）證人丙○○於前開境管局中正機場服務站實施面談時，曾
      供述：伊與乙○○完成結婚後，由「鄭國生」拿給伊新臺
      幣2 萬元，雙方並約定，以後每半年加簽入臺證1 次，會
      再給伊2 萬元等語（見同上大陸地區人民在臺配偶面談記
      錄），參以被告於警詢時供陳：伊是由一位大陸女子林瑞
      玉及大陸男子陳紹福介紹，伊給她們6 萬元人民幣....原
      本是說延期1 次6 個月，伊應該要給她（指丙○○）2 萬
      元代價，最後被查到就沒給她錢等語，互核大致相符（見
      同上偵查卷宗被告警詢筆錄第2 頁）；又被告於本院審理
      時亦供稱：伊與丙○○是在92年8 月23日才認識的，伊想
      找臺灣女子結婚，是因為伊想來臺灣找工作發展，如果今
      天來大陸的臺灣女子不是丙○○，伊都願意與她結婚等語
      （見本院卷宗95年7 月11日審判筆錄第5 至6 頁），惟以
      被告交付6 萬元人民幣予大陸仲介之人作為仲介費用，復
      與僅謀面6 天未實際交往之丙○○於92年8 月29日在福州
      市登記結婚並取得公證，並約定給付報酬一情，且結婚乃
      人生大事，被告果有真意與丙○○結婚，衡情應有家人陪
      同前往，或按俗迎娶，豈有初次見面即辦理結婚登記，甚
      且連結婚宴客之照片亦付之闕如，顯與一般婚姻狀態迥異
      ，而被告亦自承伊想找臺灣女子結婚只為求來臺工作一情
      ，亦與婚姻係雙方互有結婚之意願，彼此共同生活互信扶
      持之本旨有違，是以被告與丙○○之婚姻係建立在使被告
      來臺工作之金錢酬庸狀態下，應無結婚之真意，堪以認定
      。
（三）被告雖辯稱：伊只有以換貼照片之方式變造甲○○之國民
      身分證，但沒有使用過這張變造之國民身分證云云；惟查
      ，證人即杰基公司負責人陳俊豐於警詢中結證稱：（問：
      你僱用被告工作時有無查證其身分？）當初被告有出示甲○○之國民身分證、大陸地區配偶工作許可證、中華人民
      共和國結婚證，伊認為是真的所以就僱用他，一直到警察
      找到伊時，伊才知道是假的證件等語（見同上偵查卷宗證
      人陳俊豐之警詢筆錄第2 頁），足見被告此部分所辯，亦
      係臨訟飾卸之詞，不足採信。
（四）綜上所述，本件事證已臻明確，被告上開犯行均堪以認定
      ，應各予依法論科。
二、查被告行為後，刑法業於94年2 月2 日修正公布，95年7 月
    1 日起施行，其中與本件有關部分之第2 條、第28條、第33
    條第5 款、第55條、第51條第5 款，均業已修正。按「行為
    後法律有變更者，適用行為時之法律，但行為後之法律有利
    於行為人者，適用最有利於行為人之法律」，修正後刑法第
    2 條第1 項定有明文。此條規定係規範行為後法律變更所生
    新舊法比較適用之準據法，本身尚無新舊法比較之問題，於
    新法施行後，應一律適用新法第2 條第1 項之規定，為「從
    舊從輕」之比較，先予敘明，再按本次法律變更，比較時應
    就罪刑有關之共犯、未遂犯、想像競合犯、牽連犯、連續犯
    、結合犯，以及累犯加重、自首減輕暨其他法定加減原因（
    如身分加減）與加減例等一切情形，綜其全部罪刑之結果而
    為比較（最高法院95年5 月23日95年度第8 次刑事庭會議決
    議參照）。茲就本件新舊法比較結果敘述如下：
（一）查修正前刑法第28條規定：「二人以上共同實施犯罪之行
      為者，皆為正犯。」，修正後刑法第28條規定：「二人以
      上共同實行犯罪之行為者，皆為正犯。」。修正後刑法第
      28條規定之共同正犯，基於個人責任原則及法治國人權保
      障，限於直接從事構成犯罪事實之行為者（含共謀共同正
      犯），排除「陰謀共同正犯」及「預備共同正犯」之類型
      ，是修正後之共同正犯之可罰性要件之範圍業已限縮，應
      以修正後之規定較有利於行為人，惟被告既係直接從事構
      成犯罪事實之行為，且整體比較結果（參下列《二》至《
      五》），則修正前刑法第28條規定，對之亦無不利。
（二）被告行為時所犯第216 條、第214 條行使使公務員登載不
      實公文書罪，有關該條罰金刑之法定最高度罰金刑為銀元
      5 佰元，依照罰金罰鍰提高標準條例第1 條規定，提高為
      10倍為5 千銀元（即新臺幣1 萬5 千元）；而刑法修正後
      有關該條罰金刑之規定，依刑法施行法第1 條之1 第2 項
      前段規定，就刑法第216 條、第214 條之行使使公務員登
      載不實公文書罪，有關罰金刑部分最高度罰金刑銀元5 佰
      元提高30倍，即為新臺幣1 萬5 千元，因此，就該罪有關
      最高度罰金刑部分，刑法修正前後並無不同。惟上開刑法
      第214 條罪之最低度罰金刑，依修正前刑法第33條第5 款
      規定罰金刑為銀元1 元以上（即新臺幣3 元），而修正後
      刑法第33條第5 款則規定為新臺幣1000元以上，因此，經
      比較新、舊刑法第33條第5款 之規定，以修正前刑法第33
      條第5 款之規定較有利於行為人。
（三）被告行為後，刑法第55條關於牽連犯之規定，業於94年2
      月2 日修正公布刪除，並於95年7 月1 日施行，則被告之
      犯行，因行為後新法業已刪除牽連犯之規定，此刪除雖非
      犯罪構成要件之變更，但顯已影響行為人刑罰之法律效果
      ，自屬法律有變更；依修正後之刑法既已刪除牽連犯之規
      定，則所犯應依數罪併罰之規定分論併罰。依刑法第2 條
      第1 項規定，比較新、舊法之結果，仍應適用行為時之舊
      法較有利於被告。
（四）被告行為時，刑法第51條第5 款規定：「宣告多數有期徒
      刑者，於各刑中之最長期以上，各刑合併之刑期以下，定
      其刑期。但不得逾20年。」；修正後刑法第51條第5 款則
      規定：「宣告多數有期徒刑者，於各刑中之最長期以上，
      各刑合併之刑期以下，定其刑期。但不得逾30年。」，經
      新舊法比較結果，修正後刑法並非較有利於行為人，依刑
      法第2 條第1項 前段之規定，仍應依修正前刑法第51條第
      5 款規定，定其應執行之刑。
（五）綜此，爰依整體比較之結果，依修正後刑法第2 條第1 項
      前段之規定，適用行為時之舊法處斷。又刑法第38條關於
      沒收之規定，亦同於95年7 月1 日修正施行，惟因沒收係
      屬從刑，應隨同主刑適用同一準據法，而前開比較新舊法
      結果，既適用刑法修正前相關規定，有關沒收之規定，自
      應適用修正前刑法第38條規定。
三、查被告與臺灣地區人民丙○○並無結婚之真意，竟推由丙○○向基隆市安樂區戶政事務所辦理結婚登記，使該管戶政機
    關公務員登載於職務上掌管之戶籍登記簿冊之公文書上，並
    據以核發戶籍謄本，足以生損害於戶政機關對於戶籍婚姻登
    記資料管理之正確性；嗣又持該戶籍謄本，向內政部警政署
    入出境管理局，申請核發旅行證等手續而行使之，亦足以生
    損害入出境管理局對於大陸地區人民進入臺灣地區旅行證審
    核之正確性，核其所為，係犯刑法第216 條、第214 條之行
    使使公務員登載不實公文書罪。被告與丙○○就行使使公務
    員登載不實公文書犯行，彼此間具有犯意之聯絡及行為之分
    擔，應依修正前刑法第28條規定論以共同正犯。其推由丙○○使基隆戶政事務所承辦公務員，將其與丙○○結婚之不實
    事項，登載於職務上所掌之戶籍登記簿冊之公文書，及使境
    管局承辦人員將「探親」之不實事項登載於申請核發旅行證
    之公文書上之低度行為，應分別為其行使之高度行為所吸收
    ，不另論罪。又其前開2 個行使使公務員登載不實公文書行
    為，因均係在同一使被告非法進入臺灣地區之犯意下所為，
    彼此間具有接續犯之實質上一罪關係，應僅論以一行使使公
    務員登載不實公文書罪；公訴人認被告先後多次行使使公務
    員登載不實公文書犯行，係基於概括犯意所為，容有誤會，
    附此敘明。又被告另基於未經境管局之許可擅自於中正機場
    趁隙脫逃進入臺灣地區，並於進入臺灣地區後，於某日拾獲
    甲○○國民身分證後，竟為隱瞞其真實身分，予以侵占入己
    ，並將自己之相片換貼至甲○○之國民身分證上，且於其後
    持該變造之國民身分證及鄭國生先前所交付偽造之「乙○○
    」大陸地區配偶工作許可證等特種文件向杰基公司求職之行
    為，核係違反國家安全法第3 條第1 項之規定而觸犯同法第
    6 條第1 項之未經許可入境罪、刑法第337 條侵占遺失物罪
    及刑法第216 條、第212 條行使變造特種文書罪。起訴書業
    已敘及被告經境管局實施面談因而查出係虛偽結婚而未准其
    入境，詎其竟趁隙脫逃，而以此手段進入臺灣地區之犯罪事
    實，惟未引國家安全法第3 條第1 項之規定而觸犯同法第6
    條第1 項之未經許可入境罪，顯係漏引法條，應予補正。被
    告變造甲○○之國民身分證特種文書進而行使，變造之低度
    行為為行使之高度行為所吸收，自不另論罪。被告以一行為
    同時向杰基公司行使變造之甲○○國民身分證及偽造之「乙○○」大陸地區配偶工作許可證，為想像競合犯，應依刑法
    第55條規定，從一重之刑法第216 條、第212 條行使偽造特
    種文書罪。本件被告所犯上開違反國家安全法第3 條第1 項
    之規定而觸犯同法第6 條第1 項之未經許可入境罪、刑法第
    337 條侵占遺失物罪及刑法第216 條、第212 條行使變造特
    種文書罪3 罪間，具有方法、結果之牽連犯之關係，依修正
    前刑法第55條後段即行為時之規定，應從較重之國家安全法
    第6 條第1 項之未經許可入境罪處斷；又被告上開所犯刑法
    第216 條、第214 條之行使使公務員登載不實公文書罪與國
    家安全法第6 條第1 項之未經許可入境罪2 罪間，犯意各別
    ，行為互殊，應予分論併罰。爰審酌被告為求來臺工作，無
    視我國法律規定，欲利用假結婚方式非法進入臺灣地區，對
    我國社會治安及戶政管理危害匪淺，嗣遭我國境管局識破後
    ，仍以脫逃方式進入臺灣地區，有礙我國政府對入出境之管
    理與國家安全之維護，所為顯有不該，而被告偽造甲○○國
    民身分證並持以行使，除損及甲○○之權益外，亦有害於戶
    政主管機關對於國民身分證管理之正確性，且被告於犯後仍
    飾詞卸責，浪費司法資源，被告之惡行自屬非輕，其所為當
    應受有相當程度之刑事非難，再衡其之犯罪動機、目的、手
    段、智識程度等一切情狀，分別量處如主文所示之刑，並依
    修正前刑法第51條第5 款規定定其應執行之刑，以資懲儆。
四、扣案之變造「甲○○」國民身分證上貼用之被告相片1 張，
    及偽造之「乙○○」大陸地區配偶工作許可證1 紙（許可證
    號0000000000號），均係被告所有供犯罪所用之物，業經被
    告供承在卷，均應依修正前刑法第38條第1 項第2 款規定予
    以宣告沒收。
五、公訴意旨另以：丙○○為達使被告乙○○非法進入臺灣地區
    之目的，而與被告共同基於行使明知為不實事項，而使公務
    員登載於職務上所掌公文書之犯意，由丙○○於92年9 月22
    日，前往基隆市政府警察局第四分局安樂派出所，與該所不
    知情之警員李守仁辦理對保，並以配偶身分簽名擔保被告進
    入臺灣地區之保證責任，而使李守仁警員將丙○○與被告係
    配偶關係之不實事項，登載於其職務上所掌之大陸地區人民
    進入臺灣地區保證書之「對保或證明機關（構）簽註意見欄
    」內，足生損害於警察機關對於管理擔保大陸地區人民進入
    臺灣地區後相關保證責任之正確性，因認此部分亦涉犯刑法
    第216 條、第214 條之行使使公務員登載不實公文書罪嫌云
    云。惟按刑法第214 條所謂使公務員登載不實事項於公文書
    罪，須一經他人之聲明或申報，公務員即有登載之義務，並
    依其所為之聲明或申報而為登載，而屬不實事項者，始足構
    成，若其所為聲明或申報，公務員尚須為實質之審查，以判
    斷其真實與否，始得為一定之記載者，即非本罪所稱之使公
    務員登載不實（最高法院73年度臺上字第1710號判例足資參
    照）。查對保手續主要是由警察機關審查在臺保證人簽名擔
    保大陸地區人民進入臺灣地區之保證責任，事涉警察機關對
    於管理擔保大陸地區人民進入臺灣地區後相關保證責任之正
    確性，本有實質審查權，並非僅為形式審查，是茍發現入境
    申請之事實並非真實，自得予以駁回。由是觀之，縱然申請
    人有虛偽不實之事項，主管機關自應本其職權而為實質及形
    式之審查，揆諸前開最高法院判例意旨，尚難遽論被告此部
    分有何刑法第214 條之使公務員登載不實之罪責，自亦無從
    成立同法第216 條行使使公務員登載不實之罪。惟公訴意旨
    認此部分與前開論罪科刑部分有連續犯及牽連犯之裁判上一
    罪關係，爰不另為無罪之諭知，附此敘明。
六、至被告於本院審理時供陳：伊名義之入出境許可證及工作許
    可證是鄭國生於92年10月12日在大陸福建省福清市拿給伊的
    ，入出境許可證和工作許可證及旅行證都是假的一情（參本
    院卷宗95年7 月11日審判筆錄第4 、5 頁）；故前揭經警查
    扣偽造之中華民國臺灣地區入出境許可證（正面有偽造之「
    內政部印」，及背面偽造之旅行證有偽造之境管局准延期章
    戳及准入境章戳部分），是否另涉犯刑法第210 條之偽造公
    文書及同法第218 條偽造公印文罪，無證據證明係被告或共
    犯所偽造，亦無證據證明被告有行使犯行，自與本案無關，
    且未據起訴，宜由檢察官另為偵辦處理。
據上論斷，應依刑事訴訟法第299 條第1 項前段，國家安全法第
6 條第1 項，刑法第11條前段、第2 條第1 項前段、第216 條、
第212 條、第214 條、第337 條、第55條前段、修正前刑法第28
條、刑法第55條後段、第38條第1 項第2 款，刑法第33條第5款
、第51條第5 款，罰金罰鍰提高標準條例第1 條前段，判決如主
文。
本案經檢察官張慶林到庭執行職務。
中    華    民    國    95    年    7     月    31    日
                  刑事第十二庭  審判長法  官  高  玉  舜
                                      法  官  吳  幸  娥
                                      法  官  陳  靜  茹
以上正本證明與原本無異
如不服本判決應於送達後10日內向本院提出上訴狀
                                      書記官  廖  美  紅
中    華    民    國    95    年    8     月    3     日
附錄本案論罪科刑法條全文
刑法第212 條
偽造、變造護照、旅券、免許證、特許證及關於品行、能力、服
務或其他相類之證書、介紹書，足以生損害於公眾或他人者，處
一年以下有期徒刑，拘役或三百元以下罰金。
刑法第214 條
明知為不實之事項，而使公務員登載於職務上所掌之公文書，足
以生損害於公眾或他人者，處3 年以下有期徒刑、拘役或5 百元
以下罰金。
刑法第216 條
行使第二百十條至第二百十五條之文書者，依偽造、變造文書或
登載不實事項或使登載不實事項之規定處斷。
刑法第337 條
意圖為自己或第三人不法之所有，而侵占遺失物、漂流物或其他
離本人所
持有之物者，處5 百元以下罰金。
國家安全法第6 條
違反第3 條第1 項規定未經許可入出境者，處3 年以下有期徒刑
、拘役或科或併科新臺幣9 萬元以下罰金。
無正當理由拒絕或逃避依第4 條規定所實施之檢查者，處6 月以
下有期徒刑、拘役或科或併科新臺幣15000 元以下罰金。


司法院資訊處製作；財團法人民間司法改革基金會備份。
